臺灣桃園地方法院刑事判決
111年度交簡上字第309號
上  訴  人  臺灣桃園地方檢察署檢察官 
被      告  徐妮妮


上列上訴人因被告因過失傷害案件，不服本院中華民國111年8月
15日所為111年度壢交簡字第1499號第一審刑事簡易判決（聲請
簡易判決處刑書案號：臺灣桃園地方檢察署111年度偵字第21484
號），提起上訴，本院管轄之第二審合議庭判決如下：
    主  文
上訴駁回。
    事實及理由
一、本案經本院合議庭審理結果，認原審簡易判決以被告徐妮妮
    犯刑法第284條前段之過失傷害罪，判處拘役40日，並諭知
    以新臺幣1000元折算1日為其易科罰金之折算標準，認事用
    法及量刑均無不當，應予維持，並引用原審簡易判決書記載
    之事實、證據及理由（如附件）。
二、檢察官上訴意旨略以：告訴人因本案受傷嚴重，被告及其保
    險員均以消極態度處理和解事宜，致迄未和解成立，亦見被
    告犯罪後態度不佳，原審量刑過輕，請求撤銷原判決等語。
三、按法官於有罪判決如何量處罪刑，甚或是否宣告緩刑，均為
    實體法賦予審理法官裁量之刑罰權事項，法官行使此項裁量
    權，自得依據個案情節，參酌刑法第57條所定各款犯罪情狀
    之規定，於法定刑度內量處被告罪刑；除有逾越該罪法定刑
    或法定要件，或未能符合法規範體系及目的，或未遵守一般
    經驗及論理法則，或顯然逾越裁量，或濫用裁量等違法情事
    之外，自不得任意指摘其量刑違法。檢察官雖以前詞提起上
    訴，惟原審關於科刑之部分，係以行為人責任為基礎，已審
    酌刑法第57條各款所列情狀，並考量檢察官所指上情，於法
    定刑度之內為量定，客觀上並無明顯濫權之情形，亦未違反
    比例原則，上訴意旨請求撤銷原判決，核無理由，應予駁回
    。
四、從而，原審判決之認事、用法及量刑，經本院合議庭認為並
    無不當，是上訴人提起上訴，核無理由，應予駁回。
據上論斷，應依刑事訴訟法第455條之1第1項、第3項、第368條
、第373 條，判決如主文。
本案經檢察官楊挺宏聲請以簡易判決處刑及提起上訴，由檢察官
王珽顥到庭執行職務。
中    華    民    國    111   年    11    月     16   日
                  刑事第十一庭  審判長法  官  潘政宏
                                      法  官  林育駿
                                      法  官  蔡旻穎
以上正本證明與原本無異。
不得上訴。
　　　　　　　　　　　　　　　        書記官　黃瓊儀
中　　華　　民　　國　　111 　年　　11　　月　　17　　日
附件：
臺灣桃園地方法院刑事簡易判決
111年度壢交簡字第1499號
聲　請　人　臺灣桃園地方檢察署檢察官
被　　　告　徐妮妮　女　（民國00年0月00日生）
　　　　　　　　　　身分證統一編號：Z000000000號
                    住○○市○鎮區○○路00巷00弄00號3樓
上列被告因過失傷害案件，經檢察官聲請以簡易判決處刑（111
年度偵字第21484號），本院判決如下：
    主  文
徐妮妮犯過失傷害罪，處拘役肆拾日，如易科罰金，以新臺幣壹
仟元折算壹日。
    事實及理由
一、本件犯罪事實及證據，均引用檢察官聲請簡易判決處刑書之
    記載（如附件）。
二、核被告徐妮妮所為，係犯刑法第284條前段之過失傷害罪。
    被告於過失傷害之犯行尚未被有偵查犯罪職權之公務員發覺
    前，主動向前往處理警員自首前開犯行，此有桃園市政府警
    察局平鎮分局平鎮交通分隊道路交通事故肇事人自首情形紀
    錄表1份附卷可稽（見偵字卷第39頁），依刑法第62條前段
    規定，減輕其刑。爰以行為人之責任為基礎，審酌被告坦承
    犯行之犯後態度、違反注意義務之情節及程度、其行為造成
    告訴人受傷結果及傷勢程度，及被告迄今未能與告訴人達成
    和解、填補告訴人之損失，並衡以被告之智識程度、職業暨
    經濟狀況等一切情狀，量處如主文所示之刑，並諭知易科罰
    金之折算標準。
三、據上論斷，應依刑事訴訟法第449 條第1 項前段、第3 項、
    第454 條第2 項，逕以簡易判決處刑如主文。
四、如不服本判決，應於判決送達後20日內，向本院提出上訴狀
    ，上訴於本院第二審合議庭（應附繕本）。
本案經檢察官楊挺宏聲請簡易判決處刑。
中    華    民    國   111    年     8    月    15    日
                  刑事第十四庭    法  官      劉得為
以上正本證明與原本無異。
如不服本判決，應於判決送達後20日內向本院提出上訴狀（應附
繕本）。
 　　　　　　　　　　　　　　　   書記官　　　林思妤　
中　　華　　民　　國　　111 　年　　8 　　月　　15　　日
附錄本案論罪科刑依據之法條：
中華民國刑法第284條
因過失傷害人者，處1年以下有期徒刑、拘役或10萬元以下罰金
；致重傷者，處3年以下有期徒刑、拘役或30萬元以下罰金。
原審判決之附件：
臺灣桃園地方檢察署檢察官聲請簡易判決處刑書　
                                    111年度偵字第21484號
　　被　　　告　徐妮妮　女　29歲（民國00年0月00日生）
　　　　　　　　　　　　住○○市○鎮區○○路00巷00弄00號
                          3樓
　　　　　　　　　　　　國民身分證統一編號：Z000000000號
上列被告因過失傷害案件，業經偵查終結，認為宜聲請以簡易判
決處刑，茲將犯罪事實及證據並所犯法條分敘如下：
　　　　犯罪事實
一、徐妮妮於民國110年11月3日晚間6時29分許，駕駛車牌號碼0
    00-0000號自用小客車，自桃園市平鎮區南東路50巷口對面
    ，欲左轉入南東路50巷內時，本應注意轉彎車應讓直行車先
    行，而依當時天候及路況，並無不能注意之情，竟疏未注意
    及此，貿然左轉，適有李心潔騎乘車牌號碼000-0000號普通
    重型機車，沿桃園市平鎮區南東路往中豐路方向直行至此，
    兩車發生碰撞，使李心潔受有頭部外傷、頸部挫傷及四肢多
    處挫擦傷之傷害。　　　
二、案經李心潔訴由桃園市政府警察局平鎮分局報告偵辦。
　　　　證據並所犯法條
一、上揭犯罪事實，業據被告徐妮妮於警詢及本署偵查中坦承不
    諱，並為告訴人李心潔於警詢及本署偵查中指訴綦詳，復有
    桃園市政府警察局平鎮分局道路交通事故現場圖、道路交通
    事故調查報告表㈠、㈡、聯新國際醫院診斷證明書、現場監視
    器影像光碟、本署勘驗筆錄各1份、監視器影像截圖3張及現
    場暨車損照片14張附卷可稽。又按汽車行駛至交岔路口時，
    轉彎車應讓直行車先行，道路交通安全規則第102條第1項第
    7款訂有明文，而依當時天候及路況，被告並無不能注意之
    情事，竟疏未注意，以致肇事使告訴人受有上揭傷害，自有
    應注意能注意而不注意之過失行為，被告之過失駕駛行為，
    核與告訴人之傷害間，具有相當因果關係，被告犯嫌堪以認
    定。
二、核被告所為，係犯刑法第284條前段之過失傷害罪嫌。
三、依刑事訴訟法第451條第1項聲請逕以簡易判決處刑。
　　此　　致
臺灣桃園地方法院
中　　華　　民　　國　 111　　年　　7 　 月　   18   日
                              檢察官　    楊挺宏
本件正本證明與原本無異
中　　華　　民　　國　 111 　 年　　7 　 月　   21   日
                              書記官      蔡欣潔
附記事項：
本件係依刑事訴訟法簡易程序辦理，法院簡易庭得不傳喚被告、
輔佐人、告訴人、告發人等出庭即以簡易判決處刑；被告、被害
人、告訴人等對告訴乃論案件如已達成民事和解而要撤回告訴或
對非告訴乃論案件認有受傳喚到庭陳述意見之必要時，請即另以
書狀向簡易法庭陳述或請求傳訊。
參考法條：
中華民國刑法第284條
因過失傷害人者，處 1 年以下有期徒刑、拘役或 10 萬元以下
罰金；致重傷者，處 3 年以下有期徒刑、拘役或 30 萬元以下
罰金。